臺灣高等法院臺中分院刑事判決　　94年度重上更(三)字第56號
上　訴　人　臺灣臺中地方法院檢察署檢察官
上　訴　人
即　被　告　丙○○
指定辯護人　本院公設辯護人　甲○○
上　訴　人
即　被　告　己○○
選任辯護人　袁烈輝律師
上列上訴人因被告等毒品危害防制條例案件，不服臺灣臺中地方
法院92年度訴字第1021號，中華民國92年9月5日第一審判決（起
訴案號：臺灣臺中地方法院檢察署91年度偵字第12207、12210號
），提起上訴，經本院判決後，由最高法院第三次發回更審，本
院判決如下：
    主  文
原判決撤銷。
丙○○、己○○共同販賣第一級毒品，丙○○累犯，處有期徒刑
玖年，褫奪公權年；己○○處有期徒刑捌年，褫奪公權年。
扣案之第一級毒品海洛因包（合計淨重佰伍拾壹點捌公克
，包裝重陸點玖公克）沒收銷燬之。
    事  實
一、丙○○曾有違反麻醉藥品管理條例、賭博、違反毒品危害防
    制條例等前科，其中於民國八十六年間所犯賭博罪，經臺灣
    彰化地方法院判處有期徒刑六月確定，於八十七年七月十三
    日易科罰金執行完畢，己○○亦有違反麻醉藥品管理條例、
    賭博、違反毒品危害防制條例等前科（尚不構成累犯），其
    二人與丁○○（另因九十二年度上訴字第一九六八號案件經
    本院判處共同販賣第一級毒品，處有期徒刑八年，褫奪公權
    四年確定）均明知海洛因為毒品危害防制條例列管之第一級
    毒品，因有綽號「阿昌」之男子（真實姓名年籍不詳）向丁○○表示，欲購買海洛因，丁○○遂於九十一年六月間，與
    己○○、丙○○二人共同意圖營利，基於販賣第一級毒品海
    洛因之犯意聯絡，每人各出資新臺幣（以下同）二十萬元合
    資販入海洛因，以備出售給綽號「阿昌」之男子牟利，一方
    面由丁○○與「阿昌」洽談買賣第一級毒品海洛因之時間、
    地點、價格等細節，另方面丁○○、丙○○並分別將其各人
    應出資之二十萬元，在臺中市○○路○段259號5樓之6己○○
    住處交給己○○後，推由己○○於91年6月20日晚上7時許，
    在臺南縣新營市某處，向綽號「董仔」之人，購買海洛因三
    大包（合計毛重三六四點三五公克）後，於同日晚上十時許
    ，聯絡丙○○到臺中市朝馬車站，在車上將購得之海洛因交
    給丙○○，由丙○○帶到新竹縣與丁○○會合，欲交付給買
    主「阿昌」。丙○○遂於同日晚間十一時許，偕同不知情之
    女友戊○○（業經檢察官為不起訴處分確定）攜帶以報紙包
    裝之前開海洛因，在臺中市○○○路高速公路交流道旁，搭
    乘遊覽車前往新竹縣，並在新竹縣湖口交流道下車與丁○○
    會合。丁○○則自新竹縣搭乘由其知情之同居男友郭錦泳（
    所涉幫助販賣第一級毒品罪，業經臺灣高等法院以93年度上
    訴字第3148號判處有期徒刑四年確定，現正執行中）所駕駛
    車牌號碼2M-3997號自用小客車，前往湖口交流道等候，待
    丙○○與戊○○抵達，上車後，郭錦泳即依丁○○之指示，
    駕車前往新竹縣新豐鄉○○路一七六號之「春城汽車旅館」
    ，丁○○並在車上，自丙○○帶來之三包海洛因中分裝一小
    包海洛因（毛重4.44公克）充作樣品，抵達「春城汽車旅館
    」後，丁○○即攜帶前開一小包海洛因與丙○○一同下車，
    進入該汽車旅館欲與買主「阿昌」會合。旋於91年6月21日1
    時許，為據報在場埋伏之員警查獲，並扣得丁○○持有之前
    述海洛因樣品一小包（毛重4.44公克），又在該汽車旅館附
    近之新竹縣新豐鄉○○路7之3號前，查獲停車在該處等候之
    郭錦泳與戊○○，並在車上扣得海洛因三大包（毛重共359.
    91公克）；扣案之海洛因，嗣經臺北市政府警察局分別以
    、91年6月21日北市警刑移4字第09137418100號函送法務部
    調查局驗得「海洛因一袋：淨重161.31公克（包裝重2.44公
    克）、純度41.11％，純質淨重66.31公克。」、「海洛因一
    袋：淨重41.68公克（包裝重2.12公克）、純度82.44％，純
    質淨重34.36公克。」91年6月21日北市警刑移4字第09137
    419000號函送法務部調查局驗得「海洛因一袋：淨重148.84
    公克（包裝重2.37公克），純度42.11％，純質淨重62.68公
    克。嗣又經丙○○帶同警方於91年6月21日上午9時30分許，
    在臺中市○○路○段259號5樓之6己○○住處查獲己○○。
二、案經臺北市政府警察局移送臺灣臺中地方法院檢察署檢察官
    偵查起訴。
    理  由
一、訊據上訴人即被告己○○，固坦承有與丙○○、丁○○一起
    購買海洛因之事實，然矢口否認有販賣第一級毒品海洛因之
    犯行，辯稱：當時毒品不好買，伊自己要用都沒辦法買到毒
    品，不可能再將毒品拿去賣，且伊因另案通緝中，一次買較
    大量，可以減少被查獲之風險，所以伊就與丙○○、丁○○
    一起湊到六十萬元，伊透過一個女子向綽號「董仔」買的毒
    品，買了九兩，大概裝二、三包，拿到毒品，伊就直接開車
    從臺南回臺中，途中伊接到丁○○的電話，她問伊，是否已
    買到毒品，她說沒空到臺中分毒品，是否伊可以幫她送過去
    ，伊說沒空去，並要她自己過來拿毒品，順便試毒品，如果
    不好的話，隔天前可以去換，她對伊說，丙○○是否有空，
    伊要她自己跟丙○○聯絡，後來丙○○對伊說，他要幫丁○○送過去，伊怕先分了會造成不公平，所以伊開車到員林接
    丙○○及戊○○，由他們送毒品去給丁○○，伊送他們到朝
    馬車站後，伊就自己回臺中的家休息，後來的情形，伊不知
    道，本來伊以為他們會到丁○○的家分毒品，丁○○沒有提
    到有人要買毒品，她只告訴伊，她要買，海洛因是買來要自
    己吸用云云。上訴人即被告丙○○於本院準備程序及審理中
    均未到庭，據其於本院前審審理中所供，亦坦承與己○○、
    丁○○一起購買毒品之事實，但矢口否認有何販賣毒品之犯
    行，並辯稱：毒品是伊與丁○○及己○○每人各出二十萬元
    ，由己○○去買的，本來要丁○○到彰化來分毒品，她說沒
    空，她打電話給伊，叫伊將毒品送到新竹去分，伊將所有的
    毒品帶到新竹，打算要與丁○○分成三等份，順便要她試一
    試毒品的成份。伊是與戊○○一起去新竹，但她不知道伊帶
    的是毒品，伊只告訴她說，要去新竹玩，我們到了新豐交流
    道（按應係湖口交流道），丁○○跟他男朋友郭錦泳一起過
    來接我們，伊本來以為她（指丁○○）是要開車載伊到她家
    去，沒想到她是載我們到一家汽車旅館去，伊以為她是要開
    房間給伊休息，沒想到到了那邊警察就來了，我們被抓的時
    候，身上沒有帶毒品，被搜身時也沒有搜到毒品，後來作完
    筆錄後，丁○○不知從何處拿一包毒品給警察，毒品是我們
    買來吸食云云。惟查：
  (一)、被告己○○於警訊時供稱：伊只認識丙○○，不認識丁○○，否認有指示丙○○攜帶扣案海洛因交給丁○○，可能
      是丙○○最近與伊有小衝突，並稱，伊與丙○○原本共同
      購買海洛因，伊的部分已拿回來，可能是他的部分拿去賣
      ，伊是向新營市一名叫「董」的男子購買海洛因的，伊
      只分得70公克，其他是丙○○拿去等情（見91年度偵字第
      12210號偵查卷第44頁）；嗣於偵查中，先否認認識丁○○，嗣又改稱認識丁○○，但不知道她的名字，見過丁○○二次面，及有與丁○○、丙○○共同出資購買扣案毒品
      吸食，扣案毒品係伊於91年6月20日晚上7時許，在新營購
      買，當晚即聯絡丙○○至臺中朝馬，在車上將毒品交給丙○○，要他帶去新竹給丁○○等語（見91年度偵字第1221
      0號偵查卷第119、153頁）；再於原審供稱：因丁○○急
      著要海洛因，伊沒空，才由丙○○送過去等語（見原審卷
      第60、83頁）。則由被告己○○之警訊內容觀之，其並未
      承認有販賣毒品海洛因，且否認與扣案毒品有關係，依其
      就訊問事項均能具體答覆之情觀之，難認有如其所稱，毒
      癮發作不實在之情況。參以苟如被告己○○所辯，該毒品
      海洛因係其與被告丙○○、共犯丁○○共同買來吸食所用
      ，何須於警訊時特別否認認識丁○○，並特別否認扣案毒
      品與其有關？且苟僅單純出資合購供己施用海洛因，既於
      家中亦被搜出海洛因毒品，且亦承認確有購買海洛因、吸
      食海洛因等情（見91年度偵字第12210號偵查卷43、44頁
      ），何須特予否認有與共犯丁○○共同購買毒品以供吸食
      ？足見被告己○○顯於警初訊時心虛而未敢承認扣案海洛
      因與其有關至明。
  (二)、經質之被告丙○○於警訊時供稱：「伊於91年6月21日凌
      晨1時許，在新竹縣新豐鄉○○路176號春城汽車旅館，伊
      與丁○○一起去找朋友，是己○○叫伊送給丁○○，伊不
      知道是毒品，丁○○告訴伊，要拿給他朋友，伊不知道要
      到汽車賓館販賣毒品」、「我們四人一起到新豐鄉春城汽
      車旅館內及隔壁忠孝路7之3號前，要找人時就被警方查獲
      」等語（見91年度偵字第12210號偵查卷第59、60、62頁
      ）；於偵查中供稱：「（問：昨天（即91年6月20日）你
      與丁○○至春城汽車旅館作何事？）她為我至該旅館開房
      間讓我休息；（問：為何在旅館查獲到海洛因？）我不知
      道；（問：你有無出錢去買海洛因？）查到的海洛因，我
      不知道是不是我們出錢買來的毒品，我與丁○○及己○○
      各出錢二十萬元共六十萬元，買海洛因來供自己吸食；（
      問：為何丁○○說是一個阿昌之人向你們買的？）我不知
      道；（問：既然沒有要賣毒品，為何要將毒品帶到新竹？
      ）公家買的毒品，我要拿過去給丁○○看品質好不好，否
      則可以退貨」、「（問：你與戊○○去新竹作何事？）我
      與己○○、丁○○合買海洛因，我帶去新竹給丁○○，看
      貨色可不可以，如果可以，當場就要分掉。我們每人出資
      二十萬元，由己○○收錢：：：至於丁○○的二十萬元是
      何時交給何人，我不知道，我沒有收到她的二十萬元；（
      問：去汽車旅館作何事？）我不知道，是丁○○叫我與她
      一起去汽車旅館」等語（見91年度偵字第12207號卷第115
      、116、138、139頁筆錄）；於原審法院訊問時供稱：「
      （問：春城汽車旅館之三０五號房，於當時是否有人登記
      住宿或休息？）當天我以為丁○○要去她家，後來她把我
      載到汽車旅館門口，要我和她一起下去的，我本來以為要
      開房間休息，我們一進入汽車旅館就為警查獲，當時我也
      不知她要做什麼；（問：你是否問丁○○去旅館做何事？
      ）她說要試毒品；（問：何謂試毒品？）因為我們一起買
      的海洛因，丁○○說要試試看，如果試的不好的話，要退
      回被告己○○接洽的那個人；（問：丁○○何時拿錢給誰
      ？）案發前6月17、8日，她到臺中先找我，我再帶去被告
      己○○住處，說要一起買海洛因，她就拿出二十萬元放在
      桌上，當時被告己○○在住處，我們談好後，我們就一起
      吸毒品，各人吸各人的；（問：為何你當天願意和丁○○
      去汽車旅館？）她說沒有空來拿毒品，叫我幫她拿過去，
      所以我就拿去給她，我事先並不知她要去汽車旅館，也不
      知她為何要去汽車旅館；（問：你當時要拿去哪裡給丁○○？）我有說要在新豐交流道（按應係口湖交流道）下車
      拿給她，她就在交流道等我，我們約在交流道要分我們買
      來的海洛因，到那邊時，我們還沒有分，我以為會去她家
      分海洛因，後來沒有分，她就帶我去汽車旅館，我一上丁○○車後，共拿了三包海洛因給她，即查扣之毒品」等語
      （見原審卷92年5月5日訊問筆錄）。則由被告丙○○於警
      訊時，就訊問事項均能具體答覆，且否認知悉攜帶之物品
      係海洛因，苟如被告所辯，確僅係與被告己○○、共犯丁○○一同購買海洛因吸食，何致須特別於警訊中否認知悉
      被告己○○要其送給丁○○之物係毒品？顯見被告丙○○
      於警訊時，係因心虛而始為上揭陳述。再由被告丙○○對
      於前去春城汽車旅館之目的，或供稱係丁○○為讓伊休息
      ，嗣改稱係丁○○要試毒品，或訛稱不知情云云，所述明
      顯不一，亦與共犯丁○○於偵查中所述：帶丙○○至春城
      旅館是要看毒品（旅館看毒品）等語，及證人戊○○於原
      審法院證述：丁○○並沒有說要去旅館開房間給伊等住，
      伊等當晚亦未打算投宿汽車旅館等語均不合（詳後述）。
      苟被告丙○○出資合購海洛因後僅單純帶前往給共犯丁○○查看，何以先後供述不一？
  (三)、證人即共犯丁○○於警訊時供稱：「我與綽號『阿昌』約
      在『春城汽車賓館』（新竹縣新豐鄉）見面要交易海洛因
      ，我在櫃台問服務生『阿昌』住何間房間，走進走道時就
      被警方當場逮捕：：：」、「我有帶一小塊海洛因要給綽
      號『阿昌』看，但還沒見面就被警方中途查獲，該樣品海
      洛因我已主動交給警察，『阿昌』真實姓名我不知道，我
      也不知道他的電話，是他從朋友處得知我電話而主動打給
      我，問我有無海洛因，說要一塊（375公克），我說問朋
      友，在晚上（20日）11時會來，我再告訴你，約12點許，
      我即帶朋友及樣品欲給『阿昌』時被查獲。」、「我朋友
      叫丙○○，今天阿原（即丙○○）帶多少海洛因來，我還
      沒有看到，我是先和阿原拿樣品要給『阿昌』看之時就被
      查獲。」、「我只去過己○○家兩次，我是去洽談是否販
      賣海洛因之事，去臺中市○○路所租賃的房屋」、「昨天
      晚上被查獲的海洛因，就是向己○○購得要賣予綽號『阿
      昌』（春城汽車旅館），我先拿樣品要給『阿昌』看，即
      被警方查獲」等語（見91年度偵字第12210號偵查卷第52
      頁反面、53頁、54頁反面、55頁）。而證人郭錦泳於偵查
      中證稱：「伊載他們去春城汽車旅館，在車上丙○○就打
      開他帶來的用報紙包的海洛因，拿了一小包給丁○○，丙○○有向她說，那是四號（海洛因）的，伊有看到」、「
      去春城汽車旅館，丁○○向伊說，要到春城汽車旅館找朋
      友」。又證人戊○○於原審證稱：「到了春城汽車旅館之
      後，丁○○拿著海洛因一包下車，她說有人在那裡等，叫
      丙○○陪她一起進去，叫我們及司機郭錦泳與我在那邊等
      一下：：：」。雖丁○○於本院審理中到庭結證稱：警訊
      時筆錄因沒有據實記載，故曾拒絕簽名，製作筆錄過程，
      警方很兇，且其毒癮發作，因此後來才簽名；製作筆錄過
      程，並沒有全程錄音，如果有相關的問題，就按下去錄音
      云云。但經本院當庭勘驗丁○○警訊時錄音帶，警訊過程
      中雖曾有數次間斷無錄音內容，或精問簡答，或勸誘據實
      回簽等情形；然錄音內容與筆錄記載，大意均屬相符，並
      無顯然違反丁○○語意之情形。且依錄音內容所示，丁○○曾數度推諉其非毒品交易之當事人，後又供承攜帶樣品
      準備進入春城汽車旅館，交付「阿昌」，並極力為其男友
      郭錦泳脫卸可能罪責，深恐其他被告筆錄有對其不利之記
      載，而要求觀看其他嫌疑之筆錄，又就毒品之來源，亦在
      警方告以被告二人並不在場，不用怕之後，始供稱係由被
      告丙○○之大哥「煥松（台語與煥雄同音）」處取得，嗣
      其又詢問警方，就其所供述之筆錄，是否會被被告等看到
      ，經警告知看不到後，始繼續回答等情。其間固有緊追問
      題之情形，但均無以強暴、脅迫、利誘，或以其他不正方
      法取供之情事，此有勘驗筆錄及錄音譯文在本院可參。該
      證人事後質疑係遭警方非法取供，並無足採。由此亦足證
      共同丁○○在警訊中所供，欲販賣海洛因給「阿昌」者，
      於拿海洛因樣品欲給「阿昌」看時被警查獲等情，確為真
      實，是丁○○在警訊中所供，有較可信之特別情況，且為
      證明犯罪事實存否所必要，自有證據能力，得為證據。至
      丁○○於偵查中改供證：「（『阿昌』之男子是否打電話
      給妳？）不是，他打電話給我，問我有沒有海洛因，我說
      我已經沒有吸食毒品了，但我幫他問問看，之後我即問己○○是否有毒品，己○○說現在外面東西很貴，但他現沒
      有足夠的錢，現在也不好調貨，他便提議公家出錢，由我
      及己○○及丙○○各自出錢先買毒品，三個人各出二十萬
      元，由己○○出去買毒品，我已很久沒有接觸毒品，但己○○還有在接觸毒品，所以找他出面買毒品，之後己○○
      有買到毒品，己○○買到毒品後，叫丙○○自臺中帶毒品
      海洛因送到新竹的竹北交流道，（按應係湖口交流道）主
      要是要讓我看到他，確實有買到毒品，我即帶丙○○到春
      城旅館看毒品，我還沒有看到毒品，即被警察查獲」、「
      （問：為何在警察局說，妳是要拿毒品樣品給『阿昌』看
      ？）『阿昌』之前一直打電話給我，問我有沒有毒品，我
      們三個人共同出錢買毒品，是要提供給丙○○及己○○吸
      食，我自己也有想要吸食」云云（見91年度偵字第12210
      號偵查卷第113、114頁）；嗣於原審法院92年5月5日訊問
      時證述：「（問：在春城汽車旅館之目的為何？）當時我
      和被告丙○○去那裡休息開房間，到櫃檯就被抓，當時尚
      未登記」、「是否有『阿昌』這個人？）查獲時我根本沒
      有說『阿昌』這個人」云云（見原審卷第80、81頁）；於
      本院前審時證稱：警訊筆錄不實在，沒有見過「阿昌」其
      人，伊與丙○○、己○○是買來一起吸用，一起買比較便
      宜云云（見本院上訴審卷第207、208頁）；再於更一審審
      理時證述：丙○○上來，是因為我們買的毒品要大家分，
      因家中有小孩不方便試驗毒品，所以約在春城旅館試用毒
      品，伊不認識「阿昌」云云（見更(一)審93年6月14日審判
      筆錄）。查證人丁○○於偵查中所述與丙○○、己○○共
      同販入毒品，帶至「春城汽車旅館」與確有「阿昌」其人
      等情，與其於警詢所供情節完全一致，顯難認警訊筆錄有
      何不實在之處。且核與被告丙○○及證人郭錦泳、戊○○
      等人於警訊之證述大致一致。另丁○○於警訊即供稱：「
      （問：你何時吸食海洛因？用何方式吸食？最後一次吸食
      於何時？）約兩年前，我是將海洛因放入煙支內吸食，最
      後一次是被警查獲後去勒戒八個月後，就沒有再吸食」等
      語（見臺灣臺中地方法院檢察署91年度偵字第12207號偵
      查卷第38頁反面）；於偵查中供稱：「（問：保護管束期
      間之後，有無吸毒？）沒有」、「『阿昌』是在一、二個
      月前打電話給我，我說我沒有吸」等語（見臺灣臺中地方
      法院檢察署九91年度偵字第12207號偵查卷第114、130頁
      ），從而證人丁○○嗣後證稱：三大包海洛因係其與丙○○、己○○三個人買來要吃的，並無販賣云云，即非可採
      。
  (四)、再查證人戊○○即被告丙○○之友人於偵查中證述：「丙○○只說要去新竹玩，我們搭巴士去，我不知道去那邊做
      什麼，到了現場，丙○○與一個女孩子丁○○一起下車，
      該女生對另一個男生說，叫我們到附近去等一下，我就被
      該男子載到旁邊等，該男子即是該女生丁○○的男朋友郭
      錦泳，我不認識該男子、「（問：丁○○是否要為你們訂
      房間睡覺？）應該不是要為我們訂房間睡覺」等語（見91
      年度偵字第12210號偵查卷第117頁）；嗣於原審法院92年
      5月29九日訊問時證稱：「（問：你與丙○○、己○○是
      何關係？）我和丙○○是一般朋友，我不認識己○○」、
      「（問：與丙○○一起去新竹作何事？）他說要一起去找
      朋友」、「（問：找那位朋友？）他 沒有說」、「（問
      ：為何找你一起去？）他說要帶我一起去玩」、「（問：
      後來去汽車旅館作何事？）被告與丁○○抵達時一起下車
      ，我有與丁○○同車。我不知道他們要做什麼」、「（問
      ：他們如何下車？）到了之後，丁○○拿著海洛因一小包
      下車，她說有人在那裡等，叫丙○○陪她一起進去，叫我
      們即司機郭錦泳與我在那邊等一下，司機就開車到一旁等
      候，郭錦泳我不認識」、「（問：丁○○在車上有無談到
      到新竹作何事？）沒有」、「（問：有無說要去玩？）沒
      有」、「（問：丁○○有無說要與丙○○進去旅館開房間
      ？）沒有」、「（問：你們當晚有無打算要投宿汽車旅館
      ？）沒有」、「（問：丁○○有無幫你們訂房間？）沒有
      」等語（參原審卷第110至112頁）。證人戊○○嗣於本院
      前審時證述：91年6月21日當天在警局所製作筆錄不實在
      ，伊在車上有聽到己○○告訴丙○○，將東西帶給丁○○
      ，三個人分一分，如果不喜歡再帶回來，在新竹的時候，
      伊搭上郭錦泳的車子，在車上，丁○○和丙○○並沒有講
      什麼，伊不了解他們下車做什麼，伊在偵查中應該沒有講
      不知道丁○○去那裡（旅館）做什麼，但應該不是為了伊
      等訂房間睡覺云云；另於本院94年6月16日審理時，亦結
      證大致同在本院前審證述內容，經核與其在原審及之前所
      述不合，且徵之戊○○當時係被告丙○○之女友，突然於
      深夜與丙○○前往新竹，卻由丙○○單獨與丁○○前往汽
      車旅館洽談訂房，而獨留與其不相識之丁○○男友郭錦泳
      在車等候，若謂被告丙○○與丁○○間，僅單純相約前往
      汽車旅館察看毒品，其孰能信？足見戊○○事後於本院前
      後審所證，顯係迴護被告等之詞，不足採信。
  (五)、至證人即共犯丁○○之友郭錦泳於偵查時證稱：「丁○○
      與丙○○對春城汽車旅館不熟，伊帶他們過去，伊只知道
      他們要拿東西給人家，丙○○與其女朋友到新竹前，伊不
      知道他們來新竹作什麼，丙○○到了新竹，伊接到了以後
      ，丙○○在伊車內，有打開海洛因出來給丁○○看，他們
      說要至春城汽車旅館三○五室找一個朋友，他們沒有說要
      賣毒品，因與伊無關，所以伊不願意進去該汽車旅館，毒
      品好像是丙○○及丁○○及臺中的己○○一起出錢買的，
      伊不知道他們各自出了多少錢買毒品」、「伊載他們去春
      城汽車旅館，在車上丙○○就打開他帶來的用報紙包的海
      洛因，拿了一小包給丁○○，丙○○有向她說那是四號（
      海洛因）的，伊有看到」、「他們上車後，丁○○向伊說
      ，要到春城汽車旅館找朋友，警訊所言實在」等語（見91
      年度偵字第12210號偵查卷第118、142頁）；嗣於原審訊
      問時證述：「（問：何人說要去汽車旅館？）是丁○○說
      要載他們去」、「（問：去汽車旅館作何事？）讓他們住
      宿」、「（問：之前偵訊時你說他們是要去找一個朋友？
      ）我忘記了」等語（見原審卷第154頁）；於本院前審訊
      問時證稱：6月21日凌晨0時20分的時候，在新竹新豐交流
      道（按應係湖口交流道）接丙○○和戊○○，我們接到丙○○的時候，丙○○帶他女友一起上車坐在後座，丙○○
      打開一包海洛因拿給丁○○看，伊就帶他們去春城汽車旅
      館，因為丁○○是臺中人，要去春城汽車旅館是伊提議的
      ，要帶丙○○和戊○○二人去住宿，丁○○和丙○○、己○○三人各出資二十萬元共同買毒品，伊是在事發的時候
      才知道，91年6月21日，在臺北市刑大所作的筆錄，其中
      丁○○和丙○○帶海洛因到汽車旅館這點不實在，不是伊
      講的，伊在警訊中並未言及，丁○○到春城汽車旅館是要
      去305號房找她的朋友云云（見本院更(一)審卷第170至173
      頁），除與其警訊供述不符外，復核與共犯丁○○及另證
      人戊○○前揭證述亦均不相符，且苟被告丙○○與戊○○
      係準備投宿汽車旅館，焉有獨留戊○○在車上等候，而僅
      由丙○○與丁○○前往洽訂房間之理？足見郭錦泳事後所
      證，亦係迴護被告等之詞，不足採信。
  (六)、再者，被告丙○○自警詢起，始終否認在被告身上查獲之
      海洛因一小包是其交付，而經本院更(一)審調閱共犯丁○○
      於其所涉犯91年度重訴字第1952號案件查明，共犯丁○○
      經原審法院於91年8月21日、92年7月1日訊問時原均辯稱
      ：其身上之海洛因一小包是丙○○所交付，交付時是裝在
      七星牌香煙盒內，然嗣經原審於92年7月1日訊問時，提示
      丙○○於本院91年12月12日之訊問筆錄後，共犯丁○○又
      改稱：「那天很緊張，郭錦泳不知道我買海洛因的事情，
      我是臨時帶丙○○去汽車旅館，是因為我不敢讓郭錦泳知
      道，我和丙○○下車要去開房間，要看海洛因，在我身上
      查扣的海洛因是從他帶來的海洛因分裝的。」、「（問：
      何處分裝海洛因的？）我沒有分裝，一直都在車上，我不
      知道有沒有分裝好的。小包的海洛因是我要帶進去吃吃看
      。我拿出來的時候就是一塊，沒有放在香菸盒，直接放在
      口袋。」等語（詳見該案原審卷第二宗第41頁），其前後
      供述反覆，並無足採，且依其92年7月1日所言，其既不願
      讓另案被告郭錦泳得知其購買海洛因一事，則自用小客車
      之空間狹小，其在車上拿出一小塊海洛因，且未經包裝，
      又豈有隱瞞郭錦泳之可能？且另案被告郭錦泳於91年7月2
      2日偵訊時已供稱：「丙○○拿海洛因給丁○○時，丁○○說怎麼都是細粉狀，：：：」等語，經核與共犯丁○○
      辯稱，其拿出來之海洛因是一小塊等情顯不相符，足認共
      犯丁○○所辯不實，且亦足證郭錦泳就車上有海洛因一事
      係屬知情，故丁○○所稱：因其不願讓郭錦泳得知購買海
      洛因一事，而與丙○○到汽車旅館試用云云，顯與事實不
      符，殊非可採。
  (七)、本件被告二人雖均辯稱，海洛因是買來供自己吸食云云，
      然查：本件共犯丁○○為警查獲時，經警在其身上扣得海
      洛因一小包（毛重4.44公克），又在另案被告郭錦泳所駕
      車上查扣海洛因三大包（合計毛重為359.91公克），前開
      海洛因經送法務部調查局鑑定結果，確均含第一級第六項
      毒品海洛因成分，且其重量及純度分別為：「海洛因一
      袋：淨重161.31公克（包裝重2.44公克）、純度41.11％
      ，純質淨重66.31公克。、海洛因一袋：淨重41.68公克
      （包裝重2.12公克）、純度82.44％，純質淨重34.36公克
      。、海洛因一袋：淨重148.84公克（包裝重2.37公克）
      、純度42.11％，純質淨重62.68公克。」，此有法務部調
      查局91年8月19日調科壹字第120011792、000000000、000
      000000號鑑驗通知書影本各一份在卷可稽（見91年度偵字
      第12210號卷第166頁至第168頁）。且如前述理由欄一(三)
      所述，共犯丁○○一再稱，其並未施用海洛因，則丁○○
      購買海洛因顯非供自己吸食至明，且被告丙○○、己○○
      二人與丁○○既共同出資透過被告己○○購得海洛因之後
      ，苟被告己○○確欲供自行施用，被告己○○顯應預先保
      留自己之一份，斷無將全數毒品再交由被告丙○○交付予
      丁○○，再由丁○○平分後由被告丙○○再攜回被告己○○之一份交付被告己○○之理。雖被告己○○辯稱：係讓
      丁○○試驗毒品成份云云；惟據證人戊○○、郭錦泳、丁○○上開證述，參酌被告等如欲觀看購買、均分購買之扣
      案毒品海洛因，何以由被告丙○○至新竹，再到春城汽
      車旅館公眾得出入之場所，徒增被查獲之風險。況據被告
      己○○於原審中供承：海洛因是由伊出面，自不詳年籍姓
      名綽號「董仔」之人購得，一開始伊就拿到二、三包，伊
      試了之後，認為成分還可以，每包量不一樣，伊買一塊九
      台兩六十萬元等語（見原審92年5月5日及92年7月22日筆
      錄），及證人丁○○上開偵查中所述，被告己○○對於海
      洛因較有接觸，其對於海洛因之來源與品質，顯較丁○○
      更為熟稔，且被告己○○於購入之初即行試用購得毒品之
      成分，認成分尚佳，又何需將前開毒品交由被告丙○○，
      轉交對於海洛因之來源及品質較不熟稔之丁○○？又二十
      萬元可購得之數量非屬少數，以被告丙○○及丁○○均曾
      有施用毒品海洛因之經驗，應可知之甚詳，被告丙○○應
      可先行自被告己○○處行取得三分之二之海洛因，並無需
      大費周章，將全部毒品攜至丁○○處平分，再帶回三分之
      一交付被告己○○之理。另被告丙○○、己○○與丁○○
      三人共同出資透過被告己○○購得海洛因之後，苟確約定
      由三人平分，則查獲當時，豈有未被查獲平分工具之理，
      況何以丁○○擅自取出一小部分海洛因至春城旅館與「阿
      昌」會合亦無從加以解釋。另依被告丙○○、己○○固坦
      承確有施用毒品海洛因，惟本件被告丙○○、己○○及共
      犯丁○○共同出資販入之海洛因，係供販賣之用，業經詳
      述如前，並無從以被告丙○○、己○○二人有施用海洛因
      即為有利於被告丙○○、己○○未與丁○○共同販賣海洛
      因之認定，附予敘明。
  (八)、末查海洛因物稀價昂，取得不易，且為政府嚴予查緝之違
      禁物，而販賣海洛因之法定刑為死刑或無期徒刑，刑責甚
      重，歷來販賣毒品者被查獲後，唯恐被判處重刑，幾乎皆
      極力否認有販賣毒品之犯行，然販賣毒品者苟無利潤可圖
      ，衡情應無甘冒被查緝法辦處以重刑之危險，而無端平價
      供應他人。本件查扣之海洛因為數甚多，且被告己○○先
      行花費時間及精神在臺南縣新營市某處，向綽號「董仔」
      之人購買，再於同日晚上10時許，聯絡被告丙○○到臺中
      市朝馬車站，在車上將購得之海洛因交給被告丙○○，由
      被告丙○○帶到新竹縣與丁○○會合，其間花費的車資、
      聯絡費用在在顯示係需圖得利潤始能支付上開開銷。況倘
      被告丙○○、己○○無利可圖，焉有不計風險，由被告己○○自行前往購買海洛因，再被告丙○○及共犯丁○○自
      行攜帶上述海洛因至汽車旅館，欲交易買賣之可能，基上
      說明，堪認本件被告在主觀上應有販賣扣案之毒品藉以營
      利之意圖無疑。本件事證已甚為明確，被告二人與丁○○
      意圖營利販入海洛因之犯行，堪以認定。
  (九)、至辯護意旨雖認本件並未查得「阿昌」其人，並無從認定
      被告有販賣毒品海洛因，另請求前審再傳喚證人黃國穎即
      當時至現場查獲之警員以了解查獲「阿昌」之情形。該證
      人經前審傳訊雖未到庭，然以本件雖未查得「阿昌」其人
      ，惟就前述理由欄所述可知，共犯丁○○確已明指稱共同
      出資購海洛因係為販賣給「阿昌」，又被告等二人與丁○○確有販入海洛因之行為，應足認定，且所謂「阿昌」之
      人，並非僅共犯丁○○提及，被告丙○○亦曾供稱丁○○
      向我說要到春城汽車旅館找朋友，均足以證明被告二人與
      丁○○確有販入海洛因，亦有持往春城汽車旅館交付之行
      為，並無從謂無查得「阿昌」其人，即否定本件被告販賣
      海洛因，或被告等係因警方陷害教唆而產生販毒意圖。從
      而本院認被告二人與丁○○販入毒品海洛因係供販賣予「
      阿昌」一節，事證已甚明確，顯無再予傳訊證人之必要，
      附予敘明。
二、按刑法上所謂販賣行為，不以販入後復行賣出為必要，祇要
    以營利為目的，而有販入或賣出二者其一之行為，即足構成
    ，最高法院91年度台上字第6084號判決可資參照。本件被告
    丙○○、己○○以營利為目的，與另案被告丁○○合資販入
    扣案之毒品海洛因，核其所為係犯毒品危害防制條例第四條
    第一項之販賣第一級毒品罪，公訴意旨認係犯同條第一項、
    第五項之販賣第一級毒品未遂罪嫌云云，容有未洽。被告為
    販賣而持有海洛因之低度行為，為其販賣之高度行為所吸收
    ，不另論罪。被告二人與另案被告丁○○就上開犯行互有犯
    意聯絡與行為分擔，均為共同正犯。又被告丙○○曾有違反
    麻醉藥品管理條例、賭博、違反毒品危害防制條例等前科，
    其中於86年間所犯賭博罪，經臺灣彰化地方法院判處有期徒
    刑6月確定，於87年7月13日易科罰金執行完畢，有臺灣高等
    法院被告全國前案紀錄表一份存卷可查，其於五年內再犯本
    件有期徒刑以上之罪，依刑法第四十七條之規定為累犯，惟
    因販賣第一級毒品罪之法定刑為死刑或無期徒刑，依刑法第
    六十四條第一項、第六十五條第一項之規定均不得加重其刑
    。再者，被告二人販入海洛因後尚未賣出即為警查獲，依其
    犯罪情節，倘科以法定刑度不免情輕法重，爰依刑法第五十
    九條之規定，酌量減輕其刑。原審法院因認被告二人罪證明
    確，予以論罪科刑，固屬有據；惟查：(1)本件被告二人與另
    案被告丁○○共同販入毒品海洛因之初，即供販賣「阿昌」
    所用，已如前述，則此已構成共同販賣第一級毒品犯行，原
    判決認被告二人僅涉犯共同意圖販賣而持有第一級毒品犯行
    尚有未洽；又被告丙○○係累犯，原審漏未論以累犯亦有未
    洽。檢察官上訴意認原審未科處販賣未遂罪，被告二人上訴
    意旨均否認販賣毒品，而各指摘原判決不當，雖無理由，惟
    原判決既有上開可議之處，自應由本院將原判決予以撤銷改
    判。爰審酌被告二人均明知海洛因係屬戕害他人身心之毒品
    ，竟為貪圖自身利益，鋌而走險，縱使危害他人亦在所不惜
    ，而販賣毒品乃世界各國戮力查緝之萬國公罪，毒品更足以
    使施用者導致精神障礙、性格異常，甚至造成生命危險之生
    理成癮性及心理依賴性，雖被告二人犯罪後僅坦承持有毒品
    未能完全承認有販賣毒品之犯行，惟所幸尚未賣出即經警查
    獲，暨其二人之品行、智識程度、犯罪動機、目的及犯罪後
    之態度等一切情狀，各量如主文第二項所示之刑，且依其所
    犯販賣第一級毒品海洛因之犯罪性質，認均有褫奪公權之必
    要，爰併依刑法第三十七條第二項之規定，分別宣告褫奪公
    權四年。至扣案之第一級毒品海洛因四包（合計淨重351.83
    公克，包裝重6.93公克），屬毒品危害防制條例第二條第二
    項第一款之第一級毒品，應依同條例第十八條第一項前段之
    規定沒收銷燬之。另扣案之帳單一紙，因查無證據足資證明
    係被告二人或共犯丁○○所有，供販賣海洛因所用之物，爰
    不併予宣告沒收；又另案被告丁○○辯稱扣案之現金三十萬
    元係欲繳納貸款之用，經核與另案被告郭錦泳之供述相符，
    且本件扣案之海洛因販入後尚未賣出，應無販賣之所得，就
    此亦不予宣告沒收，及不為如全部或一部不能沒收時，以其
    財產抵償之諭知，均附此敘明。
三、被告丙○○經合法傳喚無正當理由不到庭，爰不待其陳述逕
    行判決。
據上論斷，應依刑事訴訟法第三百六十九條第一項前段、第三百
六十四條、第三百七十一條、第二百九十九條第一項前段，毒品
危害防制條例第四條第一項、第十八條第一項前段，刑法第十一
條前段、第二十八條、第四十七條、第五十九條、第三十七條第
二項，判決如主文。
本案經檢察官乙○○到庭執行職務。
中　　華　　民　　國　　94　　年　　6 　　月　　30　　日
                  刑事第六庭    審判長法　官  李  文  雄
                                      法　官  陳  嘉  雄
                                      法　官  邱  顯  祥
上列正本證明與原本無異。
如不服本判決應於收受送達後十日內向本院提出上訴書狀，其未
敘述上訴之理由者並得於提起上訴後十日內向本院補提理由書（
均須按他造當事人之人數附繕本）。
                                 書記官　陳　桂　芬
中　　華　　民　　國　　94　　年　　6　　月　　30 　　日
附錄法條：
毒品危害防制條例第4條：
製造、運輸、販賣第一級毒品者，處死刑或無期徒刑；處無期徒
刑者，得併科新臺幣一千萬元以下罰金。
製造、運輸、販賣第二級毒品者，處無期徒刑或七年以上有期徒
刑，得併科新臺幣七百萬元以下罰金。
製造、運輸、販賣第三級毒品者，處五年以上有期徒刑，得併科
新臺幣五百萬元以下罰金。
製造、運輸、販賣第四級毒品者，處三年以上十年以下有期徒刑
，得併科新臺幣三百萬元以下罰金。
製造、運輸、販賣專供製造或施用毒品之器具者，處一年以上七
年以下有期徒刑，得併科新臺幣一百萬元以下罰金。
前五項之未遂犯罰之。
　　　　　　　　　　　　　　　　　　　　　　　　　　　Ａ
